【裁判字號】    90,交簡上,70
【裁判日期】    900926
【裁判案由】    公共危險
【裁判全文】
臺灣高雄地方法院刑事判決                          九十年度交簡上字第七號
    上  訴  人
    即  被  告  丙○○
右列上訴人因公共危險案件，不服本院高雄簡易庭九十年度雄交簡字第八二六號中華
民國九十年六月二十八日所為第一審判決（聲請簡易判決處刑案號：九十年度偵字第
一一一四八號），提起上訴，本院管轄之第二審合議庭判決如左：
    主  文
上訴駁回。
    事  實
一、丙○○曾因妨害婚姻案件，經法院判處有期徒刑四月確定，於民國（下同）八十
    六年十月二十三日執行完畢。又其明知飲酒後已不能安全駕駛動力交通工具，竟
    仍於九十年五月十八日凌晨三時三十分許，酒後駕駛車牌號碼ＴＰ─０２７８號
    自用小客車，行經高雄市○○區○○路七０七巷內，因與乙○○為會車問題起衝
    突，而為警查獲，並測得其酒精測試濃度為每公升○˙九三毫克。
二、案經高雄市政府警察局三民第二分局報請臺灣高雄地方法院檢察署檢察官偵查後
    聲請以簡易判決處刑。
    理  由
一、訊之上訴人即被告對於右揭酒後駕車事實業據其於警訊及偵審中均坦承不諱，並
    有上訴人親自簽名之酒精測試紀錄表、高雄市政府警察局舉發違反道路交通管理
    事件通知單及高雄市政府警察局交通大隊交通事故談話紀錄表各一紙在卷可資參
    佐。雖被告辯稱：伊當時是有喝酒，但是朋友開車送伊到巷口，伊清醒之後再將
    車子開進巷內的，伊的意識很清醒云云。惟查，刑法第一百八十五條之三規定所
    謂「不能安全駕駛」，係抽象危險犯，不以發生具體危險為必要；且就醫學文獻
    所知，酒精對人體造成之影響，於呼氣酒精濃度達每公升○．二五毫克，即會輕
    度中毒，造成輕度協調功能降低，呼氣酒精濃度達每公升○．五毫克時，屬輕到
    中度中毒症狀，出現反應較慢、感覺減低、影響駕駛之狀況，復依呼氣酒精濃度
    每公升一．三二毫克，換算血液中酒精濃度約為二六四ＭＧ／ＤＬ，其所產生之
    生理反應為噁心嘔吐、步履不穩、精神混惑不清晰，此有行政院國軍退除役官兵
    輔導委員會臺北榮民總醫院八十八年八月五日（八八）北總內字第二六八六八號
    函可據。本件上訴人飲酒後駕車，經警測量其酒精濃度高達每公升○˙九三毫克
    ，有前揭酒精測紀錄表乙紙在卷可參，則依上所述，上訴人於斯時已處於輕到中
    度中毒症狀，出現反應較慢、感覺減低、影響駕駛之狀況，顯已不能安全駕駛，
    上訴人仍辯稱伊意識很清醒，得安全駕駛云云，自不足採。本件事證明確，被告
    犯行洵堪認定。
二、核被告所為，係犯刑法第一百八十五條之三之服用酒類不能安全駕駛動力交通工
    具而駕駛罪。又被告曾因妨害婚姻案件經法院判處有期徒刑四月確定，於八十六
    年十月二十三日執行完畢，有臺灣高等法院被告全國前案紀錄表乙份在卷可證，
    其於有期徒刑執行完畢後五年之內再犯有期徒刑以上刑之本罪，應依累犯之規定
    加重其刑；原審援引刑法第一百八十五條之三、第四十一條第一項、第四十七條
    、罰金罰鍰提高標準條例第二條之規定，量處上訴人有期徒刑三月，並諭知易科
    罰金之折算標準，認事用法洵無違誤，量刑亦甚允當。上訴人上訴意旨仍執上述
    辯解，指摘原判決量刑過重，並無可採，其上訴為無理由，應予駁回。
據上論斷，應依刑事訴訟法第四百五十五條之一第一項、第三項、第三百六十八條，
判決如主文。
本案經檢察官甲○○到庭執行職務。
中      華      民      國    九十    年      九      月    二十六      日
      臺灣高雄地方法院刑事第六庭
                                      審判長  法  官  趙家光
                                              法  官  洪榮家
                                              法  官  張世賢
右正本證明與原本無異。
如不服本判決，應於判決送達後十日內，向本院提出上訴狀。
                                              書記官  蔡琬玲
中      華      民      國    九十    年      九      月    二十六      日


司法院資訊處製作；財團法人民間司法改革基金會備份。
